臺灣臺北地方法院刑事判決　
110年度訴字第654號
公  訴  人  臺灣臺北地方檢察署檢察官
被      告  蔡侑蓁



選任辯護人  梁水源律師
上列被告因違反毒品危害防制條例案件，經檢察官提起公訴（10
9年度偵字第28365號），本院判決如下：
    主  文
蔡侑蓁販賣第二級毒品，累犯，處有期徒刑伍年陸月。
扣案如附表編號1所示之物均沒收銷燬。
扣案如附表編號2、3所示之物均沒收。
未扣案之犯罪所得新臺幣肆萬肆仟元沒收，於全部或一部不能沒
收或不宜執行沒收時，追徵其價額。
    犯罪事實
一、蔡侑蓁明知甲基安非他命屬毒品危害防制條例第2條第2項第2
    款所列管之第二級毒品，依法不得販賣、持有，竟基於供己施
    用兼販賣第二級毒品甲基安非他命以營利之犯意，於民國109
    年6、7月間，以不詳代價，多次向真實姓名、年籍不詳，綽
    號「菸刀」之成年男子購入毒品甲基安非他命後(此部分起
    訴書漏載，本院予以補充)，於109年8月31日晚間6時41分許
    ，在其所持用搭配門號0000000000號行動電話內之LINE通訊
    軟體(下稱LINE)中，接獲吳睿紘欲以新臺幣(下同)4萬4,000
    元洽購毒品甲基安非他命約30公克之訊息，雙方議定後，於
    同日晚間10時40分許，由吳睿紘前往臺北市○○區○○路0段00
    號「西門大飯店」6樓665號房，蔡侑蓁隨即依約定價格出售
    毒品甲基安非他命2包與吳睿紘，並向其收取價金。嗣吳睿
    紘於同年9月1日下午5時10分許為警查獲，並扣得前開其所
    購買之毒品甲基安非他命2包(驗前總毛重約30.0992公克，
    驗前淨重28.8421公克，取樣0.0599公克，驗餘總淨重28.78
    22公克，純度68.9%，純質淨重19.8722公克)，經其供出毒
    品來源為蔡侑蓁，員警於同年10月20日下午2時20分許，持
    法院所核發搜索票至蔡侑蓁所居住之臺北市○○區○○街00號5
    樓住處執行搜索後，扣得其所有販賣與吳睿紘後所剩餘之毒
    品甲基安非他命2包(即附表編號1，驗前總毛重32.32公克，
    驗前淨重27.08公克，取樣0.046公克，驗餘總淨重27.034公
    克，純度89.1%，換算驗前純質淨重24.128公克)、電子磅秤
    1台（附表編號2）、行動電話1具(內含門號0000000000號SI
    M卡1張，附表編號3)及玻璃球吸食器1組（附表編號4）等物
    。
二、案經新北市政府警察局三重分局報告臺灣臺北地方檢察署（
    下稱臺北地檢署）檢察官偵查後起訴。
    理  由
壹、證據能力
一、按被告以外之人於審判外之陳述雖不符刑事訴訟法第159 條
    之1 至之4 等4 條之規定，而經當事人於審判程序同意作為
    證據，法院審酌該言詞陳述或書面陳述作成時之情況，認為
    適當者，亦得為證據；當事人、代理人或辯護人於法院調查
    證據時，知有刑事訴訟法第159 條第1 項不得為證據之情形
    ，而未於言詞辯論終結前聲明異議者，視為有前項之同意，
    同法第159 條之5 定有明文。立法意旨在於傳聞證據未經當
    事人之反對詰問予以核實，原則上先予排除。惟若當事人已
    放棄反對詰問權，於審判程序中表明同意該等傳聞證據可作
    為證據；或於言詞辯論終結前未聲明異議，基於尊重當事人
    對傳聞證據之處分權，及證據資料愈豐富，愈有助於真實發
    見之理念，且強化言詞辯論主義，使訴訟程序得以順暢進行
    ，上開傳聞證據亦均具有證據能力。經查，本案下列所引用
    被告以外之人於審判外之陳述，性質上均屬傳聞證據，檢察
    官、被告蔡侑蓁及其辯護人於本院準備程序、審理中表示同
    意有證據能力（見本院110年度訴字第654號卷【下稱本院卷
    】第141頁至第144頁、第200頁至第201頁），且迄至本院言
    詞辯論終結前，均未主張有刑事訴訟法第159 條第1 項不得
    為證據之情形，本院審酌上開證據作成時之情況，認應無違
    法或不當情事，與本案待證事實間復具有相當之關聯性，以
    之作為證據應屬適當，依刑事訴訟法第159 條之5 第2 項之
    規定，認有證據能力。
二、本件認定事實所引用之非供述證據，並無證據證明係公務員
    違背法定程序所取得，檢察官、被告及其辯護人於本院審判
    程序中復未於言詞辯論終結前表示異議，應認有證據能力。
貳、認定犯罪事實之理由與依據
一、訊據被告蔡侑蓁於偵查、本院準備程序及審理中就前開犯罪
    事實坦承不諱（臺北地檢署109年度偵字第28365號卷【下稱
    偵查卷】第196頁，本院卷第138頁至第139頁、第209頁），
    核與證人吳睿紘於警詢、偵查中之證述相符（偵查卷第27頁
    至第31頁、第33頁至第35頁、第207頁至第208頁），並有新
    北市政府警察局三重分局搜索扣押筆錄、扣押物品目錄表、
    刑案現場照片、臺北榮民總醫院109年10月26日北榮毒鑑字
    第C0000000號毒品成分鑑定書、第C0000000-Q號毒品純度鑑
    定書、被告與吳睿紘間之LINE對話紀錄、西門大飯店監視器
    錄影畫面擷圖及住宿旅客名單、旅客入住資料查詢結果、毒
    品照片、台灣尖端先進生技醫藥股份有限公司109年12月4日
    毒品證物鑑定分析報告等資料附卷可參（臺灣新北地方檢察
    署109年度毒偵字第6128號卷【下稱新北偵卷】第17頁至第1
    9頁、第25頁至第27頁反面、第57頁、第63頁，偵查卷第53
    頁至第61頁、第65頁至第111頁、第115頁、第131頁至第151
    頁、第283頁），復有吳睿紘於109年9月1日為警查扣之毒品
    甲基安非他命2包（驗前總毛重約30.0992公克，驗前淨重28
    .8421公克，取樣0.0599公克，驗餘總淨重28.7822公克，純
    度68.9%，純質淨重19.8722公克）、被告於109年10月20日
    為警查扣之毒品甲基安非他命2包(驗前總毛重32.32公克，
    驗前淨重27.08公克，取樣0.046公克，驗餘總淨重27.034公
    克，驗前淨重27.08公克，取樣0.046公克，驗餘總淨重27.0
    34公克，純度89.1%)，及被告所持用之行動電話1具(內含門
    號0000000000號SIM卡1張）、電子磅秤1台等物可資佐證，
    足認被告前開任意性自白，核與事實相符，堪以採信。
二、販賣毒品係政府嚴予查緝之違法行為，非可公然為之，且無
    論係以何形式包裝之毒品，均可任意分裝或增減份量，而每
    次買賣之價量，亦隨雙方關係深淺、當時資力、需求數量及
    程度、毒品成色、貨源充裕與否、對行情之認知等因素，及
    購買毒品者被查獲時可能供述出其購買來源等各種不同風險
    評估，而有機動之調整，是其價格標準，自非一成不變，且
    販賣者從各種「價差」或「量差」或「純度」謀取利潤方式
    ，亦有差異，故而，販賣利得，除經被告坦承犯行並就價量
    均明確供述外，委難查得實情，職此之故，於毒品交易案件
    ，縱未確切查得被告販賣毒品賺取之實際差價，然除別有事
    證足認被告係按同一價格轉讓，確未牟利外，尚難執此即認
    販賣之事證有所不足，致知過坦承者難辭重典，飾詞否認者
    反得逞僥倖，而失情理之平。且毒品價格昂貴，取得不易，
    凡為販賣之不法勾當者，苟無利可圖，應無甘冒被查緝法辦
    重刑之危險，平白無端義務為買賣之行為，是其販入價格必
    較售出之價格低廉，有從中賺取買賣差價牟利之意圖及事實
    ，應屬合理之認定。申言之，舉凡毒品之有償交易，除足以
    反證確係另基於某種非圖利本意之關係外，概皆可認係出於
    營利之意而為，尚難因無法查悉其販入價格，作為是否高價
    賣出之比較，或無法查明販賣毒品之確實重量及純度，即認
    無營利之意思。經查，被告與吳睿紘間交易毒品之型態，與
    一般販賣毒品之買賣交易型態並無二致，雖依本案現存卷內
    事證，尚無從查知被告因本案毒品交易確實之獲利為何，然
    被告係智識正常之成年人，且於本案前，其亦曾因施用毒品
    案件為警查獲，並經法院論罪科刑，其對於毒品交易為政府
    檢警機關嚴予取締之犯罪，法律就此設有重典處罰等情，知
    之甚詳。又吳睿紘與被告間復無特殊情誼，衡諸常情，茍非
    有利可圖，被告實無甘冒販毒重罪風險，花費勞力、時間、
    費用，將所持有之毒品僅以購入價格更行轉售而不求利得之
    理，是依一般經驗、論理法則判斷，被告販賣毒品甲基安非
    他命給吳睿紘之際，應具營利之意圖，至屬明確。
三、綜上所述，本案事證已臻明確，被告確有販賣第二級毒品之
    犯行，堪以認定，自應依法論科。
參、論罪科刑　　　　
一、甲基安非他命為毒品危害防制條例列管之第二級毒品，依法
    不得販賣、持有，是核被告所為，係犯毒品危害防制條例第
    4條第2項之販賣第二級毒品罪。又被告販賣第二級毒品甲基
    安非他命前後所持有純質淨重20公克以上之第二級毒品甲基
    安非他命之低度行為，為其販賣第二級毒品之高度行為所吸
    收，不另論罪。
二、檢察官起訴書雖認被告基於意圖販賣第二級毒品甲基安非他
    命以營利之犯意，於109年9月至10月間某不詳時間，以LINE
    聯繫藥頭宅配到府，在其臺北市○○區○○街00號5樓住處以3萬
    5,000元購入毒品甲基安非他命2包(即本案被告為警扣得之
    毒品)，欲供出售而持有之，因認被告另涉犯毒品危害防制
    條例第5條第2項之意圖販賣而持有第二級毒品罪。然查：
㈠、按單一性案件，包括事實上一罪暨法律上一罪之實質上一
    罪（如接續犯、繼續犯、集合犯、結合犯、吸收犯、加重結
    果犯等屬之）及裁判上一罪（如想像競合犯及刑法修正前之
    牽連犯、連續犯等屬之）案件。至所謂「單一性不可分」，
    必須全部事實之各部分俱成立犯罪，始足當之，如其中部分
    有應為無罪、免訴或不受理判決，即與有罪部分無不可分關
    係可言。至於法院審判案件認定全部事實是否具有不可分關
    係之單一性，並不受檢察官（或自訴人）起訴或上訴見解之
    拘束，其以不可分之單一性案件起訴者，法院固可認定係可
    分之數罪案件而為數罪之諭知；其以可分之數罪案件起訴者
    ，法院亦可認屬不可分之單一性案件而為合一之判決；於此
    情形，法院如仍於判決主文內為數罪之諭知，與單一性案件
    其審判上刑罰權單一之理論有違。
㈡、又毒品危害防制條例對於販賣罪與意圖販賣而持有罪，均設
    有罰則，行為人持有毒品之目的，既在於販賣，不論係出於
    原始持有之目的，抑或初非以營利之目的而持有（例如受贈
    、吸用），嗣變更犯意，意圖販賣繼續持有，均與意圖販賣
    而持有毒品罪之要件該當，且與販賣罪有法條競合之適用，
    並擇販賣罪處罰，該意圖販賣而持有僅不另論罪而已，並非
    不處罰，而意圖販賣而持有毒品罪，基本行為仍係持有，意
    圖販賣為加重要件，與販賣罪競合時，難認應排除上開法條
    競合之適用。
㈢、公訴人固以①被告於警詢中供述：扣案毒品是為警查獲前約1
    、2個月，我在自己住處向藥頭以3萬5,000元之價金，購買3
    5公克等語，與其於本院審理中供稱：我於109年6、7月間即
    購入扣案毒品，並將其中一部分賣給吳睿紘云云，前後供述
    不符，且被告既已於109年8月31日販賣毒品甲基安非他命30
    公克與吳睿紘，其又自承自己用量頗大，則其豈可能於109
    年6、7月購得毒品甲基安非他命後，至109年10月20日止，
    尚能剩餘多達淨重27.08公克之數量，認被告於本院審理中
    所辯，不足採信。②被告遭警查扣之毒品純度為89.1%，相較
    於吳睿紘向被告購得之毒品純度68.9%，兩者有明顯差異，
    堪認被告於警詢中所述較為可採，即被告為警查扣之毒品應
    是被告販賣給吳睿紘後，其另行於109年9、10月間向藥頭購
    入，而與其販賣給吳睿紘之毒品，非屬同批，被告另行取得
    毒品部分，應另予論罪。③復依被告所持用行動電話內，於1
    09年10月16日在通訊軟體GRINDR（下稱GRINDR）中與暱稱「
    人間觀察者（想看）」之對話內容，以及其於109年10月20
    日在通訊軟體SKYPE（下稱SKYPE）中與「小柚郭」之對話內
    容（本院卷第75頁至第80頁），堪認被告另行持有毒品且有
    意販賣，而非僅是供己施用云云。然查：
　⒈就被告係何時取得為警查扣之毒品甲基安非他命2包一情，其
    於警詢中供稱：為警查獲之毒品是我所有，我最近一次施用
    毒品是於109年10月19日晚間8時許，在我住處施用安非他命
    ，我的毒品是於1、2個月前（即109年8、9月），在新北市
    三重區河邊北街附近，向暱稱「菸刀」的男子以3萬5,000元
    之代價購買35公克左右等語（偵查卷第20頁至第21頁）；於
    本院準備程序中改口供稱：我沒有於109年9月、10月間，向
    藥頭購買35公克3萬5,000元的甲基安非他命。遭警查獲的毒
    品是我於109年6、7月間向藥頭「菸刀」所購買，我買的是
    算兩，但實際金額與數量我忘記了，對方給我一整包，我再
    分裝賣給吳睿紘等語（本院卷第139頁至第140頁）；復於本
    院審理中供稱：扣案毒品是我自己要用的，我是於109年6、
    7月間購買，我那時候進蠻多批毒品，我不清楚吳睿紘買的
    毒品有沒有從這2包賣出去，但我於109年8月31日後就沒有
    再買毒品等語（本院卷第205頁至第206頁、第211頁），則
    依卷內證據，除被告之供述外，尚無其他證據可認被告實際
    購入本案為警查獲之毒品之時點、其向藥頭購入毒品時毒品
    之包裝情形，以及其實際購入毒品之總重量若干，況被告於
    本院審理中供稱其係於109年6、7月間分批買進，衡情不同
    批進貨之毒品，其外觀型態、毒品純度本有可能有所差異，
    故縱其於109年8月31日出售與吳睿紘之毒品外觀、純度，與
    其遭警查獲之毒品外觀、純度不同，仍無法排除被告係於10
    9年6、7月間多次大量購入毒品甲基安非他命後，取其中之
    一部販售與吳睿紘之可能性。
　⒉公訴人雖以被告所持用行動電話內，於109年10月16日在GRIN
    DR中與暱稱「人間觀察者（想看）」之對話內容，以及其於
    109年10月20日在SKYPE中與「小柚郭」之對話內容，認被告
    持有毒品且有意販賣，而非僅是供給施用云云。然觀諸109
    年10月16日被告與暱稱「人間觀察者（想看）」之對話內容
    ，被告於109年10月16日上午10時4分42秒，向「人間觀察者
    （想看）」稱：「10月8日下午，萬華分局拿搜索票說5月跟
    阿峰的skype紀錄，阿峰他點我賣他東西，警方進我房間搜
    走了1百多克的安非他命、搖頭丸8、咖啡包7、玫瑰粉末(金
    剛)」等語，復於同日上午10時39分20秒、40分2秒，再次向
    「人間觀察者（想看）」稱：「嗨敢找我嗎」、「保持距離
    你才安全」等語，經「人間觀察者（想看）」於109年10月1
    7日上午7時45分29秒，向被告稱：「那你有嗎？」等語，被
    告隨即於109年10月17日上午7時56分51秒，回稱：「蓋麻你
    多少要買」等語，「人間觀察者（想看）」於109年10月17
    日上午7時57分22秒，再詢問被告：「你會想玩嗎？」等語
    ，被告則於109年10月17日上午8時8分57秒，回稱：「沒心
    情」等語，對話過程中，被告雖曾向「人間觀察者（想看）
    」表示自己因毒品案件遭警查獲，「人間觀察者（想看）」
    亦有向被告詢問「那你有嗎？」，而經被告回覆「蓋麻你多
    少要買」，然對話內容中並未提及交易客體是否為毒品，甚
    或是毒品之種類，難以該等對話遽認被告欲與「人間觀察者
    （想看）」進行毒品甲基安非他命之交易；而被告與暱稱「
    小柚郭」於109年10月20日之對話內容中，「小柚郭」於109
    年10月20日凌晨2時53分2秒、凌晨3時43分58秒，向被告稱
    ：「我要拿東西」、「請問價錢還是一樣嗎」等語，被告則
    於同日上午5時24分5秒，回覆：「你要4」等語，「小柚郭
    」又於同日上午5時24分57秒、40分27秒、41分2秒，向被告
    表示：「我朋友是想請我順便跟你一起多拿一啦」、「我拿
    五個」、「可以其中一個幫我額外裝一袋嗎」等語，自該等
    對話中僅能推知「小柚郭」欲向被告拿取特定物品，然該物
    品是否即是毒品甲基安非他命，實非無疑，則依該等對話內
    容，亦無從推論被告當時有欲出售其所持有之毒品甲基安非
    他命之事實。
㈣、綜上，依現存之卷內事證，除被告之供述外，尚無資料可認
    被告何時購入為警查扣之毒品甲基安非他命，亦無證據足資
    證明扣案之毒品係被告於109年8月31日販賣毒品犯行後，另
    行起意所持有之物，則依罪證有疑、利歸被告之法理，應認
    被告於109年6月、7月多次購入毒品甲基安非他命後，取其
    中之一部，於109年8月31日出售與吳睿紘，其為警查獲之毒
    品甲基安非他命2包應係其販賣與吳睿紘後所剩餘之物。故
    起訴書認被告另涉犯毒品危害防制條例第5 條第2 項之意圖
    販賣而持有第二級毒品罪，容有誤會，附此敘明。
三、又被告蔡侑蓁前因①施用第二級毒品案件，經本院以108 年
    度簡字第344號判決處有期徒刑5月確定，於108 年4 月9 日
    易科罰金執行完畢；②又因持有第二級毒品案件，經臺灣士
    林地方法院以108年度士簡字第354 號判決處有期徒刑4 月
    確定，上開①②案件經臺灣士林地方法院以108 年度聲字第91
    7 號裁定應執行有期徒刑7月確定，於108 年8 月29日易科
    罰金執行完畢；③復因施用毒品案件，經臺灣士林地方法院
    以108年度湖簡字第503號判決判處有期徒刑6月確定，於109
    年3月25日易科罰金執行完畢等情，此有臺灣高等法院被告
    前案紀錄表1 份附卷可參（本院卷第30頁至第33頁），其受
    有期徒刑執行完畢後，5年以內故意再犯本件有期徒刑以上
    之罪，為累犯。依司法院釋字第775號解釋，本院審酌被告
    所犯本案與其構成累犯之前案，與毒品有關，且其甫於109
    年3月方執行完畢，短時間內又犯情節更為重大之販賣第二
    級毒品之罪，足認被告有毒品犯罪之特別惡性，益徵其對刑
    罰之反應力薄弱，惡性非輕，依罪刑相當原則，本院認被告
    就此等部分有加重其刑之必要，除被告所犯販賣第二級毒品
    罪之法定本刑「無期徒刑」部分，不予加重外，爰依法加重
    其最低本刑。
四、按「犯第4條至第8條之罪於偵查及歷次審判中均自白者，減
    輕其刑」，毒品危害防制條例第17條第2項定有明文，經查
    被告於偵查、審理中，就其所犯本案上開販賣第二級毒品罪
    之犯罪事實均坦承不諱，已如前述，爰依毒品危害防制條例
    第17條第2 項規定，減輕其刑，並依法先加後減之。
五、再按毒品危害防制條例第17條第1 項規定：「犯第4 條至第
    8 條、第10條或第11條之罪，供出毒品來源，因而查獲其他
    正犯或共犯者，減輕或免除其刑」。經查，被告雖於警詢供
    稱毒品來源為李宜霖，惟檢警並未因供述而查獲其他共犯及
    毒品來源上游，有新北市政府警察局三重分局110 年9 月1 
    4日新北警重刑字第1103799867號函、臺北地檢署110年9月1
    6日北檢邦荒109偵28365字第1109073464號函各1紙在卷可稽
    （本院卷第85頁、第87頁），而與毒品危害防制條例第17條
    第1 項之要件不符，尚無該條減刑規定之適用。
六、爰以行為人之責任為基礎，本院審酌被告意圖營利販賣第二
    級毒品與他人之行為，戕害他人身心健康，危害社會秩序，
    兼衡其犯罪之動機、目的、手段、其販賣毒品所取得之對價
    ，被告於本院審理中自承之智識程度、家庭生活經濟狀況（
    本院卷第210頁），暨其犯後態度等一切情狀，量處如主文
    所示之刑。
七、沒收部分
㈠、按「查獲之第一級、第二級毒品及專供製造或施用第一級、
    第二級毒品之器具，不問屬於犯罪行為人與否，均沒收銷燬
    之」、「按犯第4 條至第9 條、第12條、第13條或第14條第
    1 項、第2 項之罪者，其供犯罪所用之物，不問屬於犯罪行
    為人與否，均沒收之」，毒品危害防制條例第18條第1項前
    段、第19條第1項分別定有明文。又按以營利為目的販入毒
    品，經多次販賣後，持有剩餘毒品被查獲，其各次販賣毒品
    行為，固應併合處罰。惟該持有剩餘毒品之低度行為，應僅
    為最後一次販賣毒品之高度行為所吸收，不另論罪。
㈡、經查，被告為警查扣如附表編號1所示之毒品甲基安非他命2
    包，經送鑑驗，均驗出甲基安非他命成分，且該等毒品甲基
    安非他命，係被告上開販賣予吳睿紘所剩餘，爰依毒品危害
    防制條例第18條第1項規定，宣告沒收銷燬，又盛裝上開毒
    品之外包裝袋2個，均會留有極微量之毒品殘渣，難以與毒
    品完全析離，均應整體視為毒品之一部而併予宣告沒收銷燬
    。至鑑驗耗損部分，既已滅失，自無從為沒收銷燬之諭知，
    附此敘明。另就附表編號2、3所示之電子磅秤1台、行動電
    話1具(含門號0000000000號SIM卡1張)，均為被告犯本案販
    賣毒品所用之物，業據被告供述在卷(本院卷第205頁至第20
    6頁)，均依毒品危害防制條例第19條第1項規定宣告沒收。
    至於附表編號4所示之玻璃球吸食器1組，乃係被告個人施用
    毒品所用，且無證據證明與被告本案販賣毒品犯行具有關聯
    性，爰不予宣告沒收。
㈢、另犯罪所得，屬於犯罪行為人者，沒收之。但有特別規定者
    ，依其規定；前項之沒收，於全部或一部不能沒收或不宜執
    行沒收時，追徵其價額，刑法第38條之1第1項、第3項定有
    明文。經查，被告販賣毒品甲基安非他命與吳睿紘，並收取
    價金4萬4,000元之事實，業經吳睿紘證述明確，然被告此次
    販賣毒品之犯罪所得，並未扣案，爰依刑法第38條之1 第1 
    項前段規定宣告沒收，於全部或一部不能沒收或不宜執行沒
    收時，依同條第3項規定，追徵其價額。
據上論斷，應依刑事訴訟法第299條第1項前段，毒品危害防制條
例第4條第2項、第17條第2項、第18條第1項前段、第19條第1項
，刑法第11條、第47條第1項、第38條之1第1項前段、第3項，判
決如主文。
本案經檢察官游忠霖提起公訴，檢察官鄭雅方到庭執行職務。
中　　華　　民　　國　　110 　年　　10　　月　　29　　日
　　　　　　　　　刑事第十三庭  審判長 法　官　鍾雅蘭
　　　　　　　　　                     法  官  郭又禎
　　　　　　　　　                     法  官  涂光慧
上正本證明與原本無異。
如不服本判決應於收受送達後20日內向本院提出上訴書狀，並應
敘述具體理由；其未敘述上訴理由者，應於上訴期間屆滿後20日
內向本院補提理由書（均須按他造當事人之人數附繕本）「切勿
逕送上級法院」。因疫情而遲誤不變期間，得向法院聲請回復原
狀。
                                       書記官  張宇安
中　　華　　民　　國　　110 　年　　10　　月　　29　　日
附錄本案論罪科刑法條
毒品危害防制條例第4條
製造、運輸、販賣第一級毒品者，處死刑或無期徒刑；處無期徒
刑者，得併科新臺幣3千萬元以下罰金。
製造、運輸、販賣第二級毒品者，處無期徒刑或10年以上有期徒
刑，得併科新臺幣1千5百萬元以下罰金。
製造、運輸、販賣第三級毒品者，處7年以上有期徒刑，得併科
新臺幣1千萬元以下罰金。
製造、運輸、販賣第四級毒品者，處5年以上12年以下有期徒刑
，得併科新臺幣5百萬元以下罰金。
製造、運輸、販賣專供製造或施用毒品之器具者，處1年以上7年
以下有期徒刑，得併科新臺幣1百50萬元以下罰金。
前五項之未遂犯罰之。

附表
編號 品名及數量 備註 1 甲基安非他命2包（含外包裝袋2個，驗前總毛重32.32公克，驗前淨重27.08公克，取樣0.046公克，驗餘總淨重27.034公克，純度89.1%，換算驗前純質淨重24.128公克） 本案販賣第二級毒品甲基安非他命後所剩餘 2 電子磅秤1台 供販賣第二級毒品甲基安非他命所用之物 3 行動電話1具(內含門號0000000000號SIM卡1張) 供販賣第二級毒品甲基安非他命所用之物 4 玻璃球吸食器1組 與本案犯行無關